臺灣宜蘭地方法院交通事件裁定　　　　　　　　　　　九十三年度交聲字第七號
　　移 送機 關　交通部公路總局台北區監理所宜蘭監理站
　　異　議　人　甲○○
右列受處分人因違反道路交通管理處罰條例案件，對於交通部公路總局台北區監理所
宜蘭監理站民國九十三年六月八日所為之處分（原處分案號：宜監字第四三－ＡＣ0
000000號），聲明異議，本院裁定如左：
    主  文
原處分撤銷。
甲○○不罰。
    理  由
一、原移送機關以：異議人即受處分人甲○○為汽車駕駛人，於民國九十二年三月十
    四日十七時二十九分許，於台北市○○○路○段行車限速五十公里處，行車速度
    超過時速限制，以時速六十七公里之速度行駛，依道路交通管理處罰條例第五十
    六條第一項第六款之規定，裁處罰鍰新台幣二千四百元。
二、按違反道路交通管理事件統一裁罰基準及處理細則第五條規定，處理違反道路交
    通管理事件，有關文書送達之程序，依行政程序法之規定。又行政程序法第七十
    二條第一項前段規定，送達，於應受送達人之住居所、事務所或營業所行之。第
    七十三條第一項、第三項規定，於應送達處所不獲會晤應受送達人時，得將文書
    付與有辨別事理能力之同居人或受僱人或應送達處所之接收郵件人員。應受送達
    人或其同居人、受僱人、接收郵件人員無正當理由拒絕收領文書時，得將文書留
    置於應送達處所，以為送達。第七十四條第一項、第二項規定，送達，不能依前
    二條規定為之者，得將文書寄存送達地之自治或警察機關，並作送達通知書兩份
    ，一份黏貼於應受送達人住居所、事務所或營業所或其就業處所門首，以為送達
    另一份交由鄰居轉交或署於該送達處所信箱或其他適當位置，以為送達。前項情
    形，由郵政機關為送達者，得將文書寄存於送達地之郵政機關。經查，本件異議
    人固不否認其於九十二年三月十四日十七時二十九分許，於台北市○○○路○段
    行車限速五十公里處，行車速度超過時速限制，以時速六十七公里之速度行駛之
    事實，惟辯稱：並未收受台北市政府警察局舉發違反道路交通管理事件通知單等
    語。經查，台北市政府警察局交通警察大隊固函稱，前揭通知單曾郵寄因招領逾
    期退回，經該交通警察大隊依行政程序法第七十四條、第七十六條規定於九十二
    年十二月十六日以第○六一七六三號雙掛號郵件再予郵寄，嗣寄存於宜蘭市郵局
    ，辦理寄存送達程序中等情，有該交通警察大隊九十三年五月十九日北市警交大
    三字第○九三六二八八九三○○號函可參。惟查，本件舉發違反道路交通管理事
    件通知單究係如何辦理寄存送達，是否經製作通知書一份黏貼於應受送達人住居
    所、事務所或營業所或其就業處所門首，以為送達另一份交由鄰居轉交或署於該
    送達處所信箱或其他適當位置，以為送達等情，經本院函查該交通大隊結果，並
    無證據可供參佐，是難以認定該通知單業經合法寄存送達。且異議人係於九十三
    年五月二十五日始親自收受上開通知單，有中華郵局股份有限公司台北郵局簡函
    及送達證明可參，是應認上開通知單係於九十三年五月二十五日始送達於異議人
    。
三、次按道路交通管理處罰條例第九十條第一項規定，違反本條例之行為，自行為成
    立之日起；行為有連續或繼續之狀態者，自行為終了之日起，逾三個月不得舉發
    。又違反道路交通管理事件統一裁罰基準及處理細則第十一條第一項第三款規定
    ，行為人有本條例之情形者，應填製舉發違反道路交通管理事件通知單，並於被
通知人欄予以勾記，其通知聯依下列規定辦理：三、逕行舉發者，應按已查明之
    資料填註車牌號碼、車輛種類、車主姓名或名稱及地址，並於通知單上方空白處
    加註逕行舉發之文字後，由舉發機關送達被通知人。是舉發手續是否完成，仍應
    以舉發之意思表示送達於受處分人為要件。本件舉發違反道路交通管理事件通知
    單係於九十三年五月二十五日始送達於異議人，惟異議人係於九十二年三月十四
    日違規，顯逾三個月之期限，而不得舉發處罰。則原處分未予詳查，仍予裁罰，
    尚有未洽。本件異議人之異議為有理由，原處分應予撤銷，另諭知異議人不罰。
據上論斷，應依道路交通案件處理辦法第二十條前段裁定如主文。
中      華      民      國      九十三      年    七    月    二十一    日
                                      臺灣宜蘭地方法院交通法庭
                                            法  官  謝  佩  玲
右正本證明與原本無異。
如不服本裁定，應於裁定送達後五日內向本院提出抗告狀。( 應附繕本 )
                                            書記官  藍  友  隆
中      華      民      國      九十三      年    七    月    二十三    日
